# 融资租赁

提问人：wuaazy 时间：2010-04-24 20:17:55
08 年 5 月开始的一项融资租赁， 09 年 11 月租赁公司根据利率变化调整了租金总额，请问长期应付款是否需要调整，是计入当期损益，递延收益还是调整资产原值，谢谢。

回答人：chenyiwei
回复 楼主 wuaazy 的帖子如果在利率变化时租赁公司可以相应调整租金总额的，则说明该项长期应付款属于浮动利率性质。请对照租赁合同条款，确定利息的计算方式。如果表明长期应付款的变动就是因为利率变动导致的利息金额变动引起的，则实际上该项长期应付款的帐面价值应该与尚未偿还的本金相差不多（因为折现用的利率就是实际执行的利率），所以一般不会涉及对长期应付款价值的调整问题。 如果根据对条款的分析，发现确实需要调整长期应付款本金的，则鉴于租赁期开始日之后，尤其是在租赁标的资产达到预定可使用状态之后，相关的长期应付款和资产是互相分离的，则调整金额应当计入当期损益而不是相关标的资产成本。如果调整时相关标的资产尚未达到预定可使用状态，则调整后对达到预定可使用状态之前各期利息的影响金额按照借款费用的原则处理。

提问人：zlm5life 时间：2010-05-27 11:34:30
在融资租赁下，如果租入的资产没有达到预定可使用状态，承租人应将分摊的未确认融资费用如何处理？

回答人：chenyiwei
回复 楼主 zlm5life 的帖子如果由于标的资产需要较长的购建时间等原因，在租赁期开始日相关标的资产尚未达到预定可使用状态的，则可以将融资租赁中于租赁期开始日确认的长期应付款视同一笔专门借款，在租赁期开始日到标的资产达到预定可使用状态之日之间的期间内，按照实际利率法确认的利息费用，在符合《企业会计准则第 17 号——借款费用》规定的资本化期间的前提下，可以资本化计入租赁资产的成本。这就是《企业会计准则解释第 1 号》第三条中所说的“承租人在融资租赁中发生的融资费用应予资本化或是费用化，应按《企业会计准则第 17 号--借款费用》处理，并按《企业会计准则第 21 号--租赁》进行计量。”

回答人：chenyiwei
回复 板凳 fanxu7788 的帖子此处融资费用与借款费用的含义应当是一致的，包括按照实际利率法计算的利息、汇兑差额、辅助费用摊销等。